![Logotipo](https://github.com/alvaarom/grupo_4_dteachlife/blob/main/public/images/logo.png)
___
# Reunión No.1: Martes 1 de Noviembre :hourglass_flowing_sand:
## 1. Qué se hizo ayer:
### 1.1. Se actualizaron actividades del sprint 3.
### 1.2. Se revisaron los pendientes
## 2. Se encontró algún impedimento?:
### 2.1. Ninguno
## 3. Qué se va a hacer hoy:
### 3.1. Actualizar el tablero con el SPRINT No.4.
### 3.2. Programar la reunió semanal y enviar notificación a los correos electrónicos.
### 3.3. Se generaron ideas sobre esta fase del Sprint No.4 y las posibles soluciones de implementación en el proyecto.
# Reunión No.2: Miércoles 16 de Noviembre (asincrónica) :mag_right:
## 1. Qué se hizo ayer:
### 1.1. Se detalló la actividad pendiente del sprint 3 con relación a la creación y edición de productos.
### 1.2. Se actualizó el tablero.
## 2. Se encontró algún impedimento?:
### 2.1. Se encontraron algunas dificultades para acceder desde la vista a los productos y también la implementación del multer en el proyecto.
## 3. Qué se va a hacer hoy:
### 3.1. Se logró integrar en el proyecto la parte de multer.
### 3.2. Se finalizó la implementación de las fuentes de datos JSON para productos y usuarios.
### 3.3. Se finalizó la implementación de los métodos respectivos para crear, editar, listado, detalle, formulario y borrado de producto.
### 3.4. Se hace actualización de las actividades del Sprint 4 y se establecen algunos cambios a realizar para mejorar la visual del sitio.
# Reunión No.3: Martes 6 de Diciembre (asincrónica)  
## 1. Qué se hizo ayer:
### 1.1. Se revisaron las actividades del Sprint No.5.
## 2. Se encontró algún impedimento?:
### 2.1. Se encontraron algunas dificultades al intentar pushear el código actualizado, y algunas ejecuciones que se debían realizar para que funcionara el proyecto.
## 3. Qué se va a hacer hoy:
### 3.1. Se realizaron las validaciones y que aparezcan los errores.
### 3.2. Se realizó el multer para usuario y productos.
### 3.3. Crear la carpeta de los Middlewares.
# Reunión No.4: Lunes 12 de Diciembre (virtual)  
## 1. Qué se hizo ayer:
### 1.1. Se trabajó sobre las actividades del Sprint No.5.
## 2. Se encontró algún impedimento?:
### 2.1. Se encontraron algunas dificultades al intentar pushear el código actualizado, y algunas ejecuciones que se debían realizar para que funcionara el proyecto.
## 3. Qué se va a hacer hoy:
### 3.1. Se realizaron las validaciones y que aparezcan los errores.
### 3.2. Se realizó el multer para usuario y productos.
### 3.3. Crear la carpeta de los Middlewares.
